【裁判字號】    90,易,785
【裁判日期】    901016
【裁判案由】    竊盜
【裁判全文】
臺灣桃園地方法院刑事判決                            九十年度易字第七八五號
    公  訴  人  臺灣桃園地方法院檢察署檢察官
    被      告  甲○○
右列被告因竊盜案件，經檢察官提起公訴（八十九年度偵字第一八七○一號），本院
判決如左：
    主  文
甲○○無罪。
    理  由
一、公訴意旨略以：被告甲○○意圖為自己不法之所有，於民國（下同）八十九年八
    月二十一日五時許，在新竹縣新豐鄉道○街八十二號前，竊取被害人黎尤智所有
    、車牌號碼ＪＦ─三五七一號自用小客車一部，得手後，於同月二十二日在桃園
    縣龜山鄉大旭工程公司，將所竊車輛交付丁○○（另案經簡易判決處刑）使用，
    嗣丁○○於同年月二十六日下午六時三十分許，駕駛該汽車（起訴書誤載為騎乘
    該機車）時為警查獲，因認被告甲○○涉犯刑法第三百二十條第一項竊盜之罪嫌
    。
二、按犯罪事實應依證據認定之，無證據不得推定其犯罪事實。又不能證明被告犯罪
    者，應諭知無罪之判決，刑事訴訟法第一百五十四條、第三百零一條第一項分別
    定有明文。又「認定不利於被告之事實，需依積極證據，苟積極證據不足為不利
    於被告之認定時，即應為有利於被告之認定，更不必有何有利之證據。」最高法
    院三十年上字第八一六號判例可資參照。
三、公訴意旨認被告涉犯右揭犯行，無非以證人丁○○之證詞及被害人乙○○之指述
    、贓物領據為其論據。惟訊據被告甲○○堅詞否認犯行，辯稱：不認識證人丁○○，未曾與證人丙○○將車牌號碼ＪＦ─三五七一號自用小客車寄交證人丁○○
    使用等語。經查：
  （一）證人丁○○於警訊時陳稱：「該自小客車並不是我偷的，是我朋友綽號﹃志
        明﹄於八十九年八月二十二日十一時將該自小客車開至我工作的地方﹃大旭
        工程股份有限公司﹄旁，說要給我使用，但我沒有馬上使用，直至八十九年
        八月二十五日十七時，我下班時，因為下大雨，我才駕駛該自小客返家。」
        （參八十九年度偵字第一二九四一號卷第五、六頁）；於檢察官偵訊時陳稱
        ：「有一個不很熟的朋友﹃志明﹄說ＪＦ─三五七一的車要給我開，把車丟
        在工廠的旁邊，我一直未動，到昨天下班時下雨，因鑰匙插在車上，我啟動
        就可開。」。嗣於本院調查時先證稱：「被告把車開到我工作的地方，先寄
        放在那裡，說我下雨天也可以開，我不知道車子如何來的，鑰匙都插在車上
        ，我進到車內，看面板好像有拆過，他同意我開那部車，我開過一次。」、
        「我純粹讓被告寄放車子。」（參本院九十年五月三日訊問筆錄），後改稱
        ：「我在公司上班，我朋友帶他來找我，我朋友打電話跟我說，他朋友開一
        部車要寄放在我這裡，我說我在上班，車子為何要寄放我這裡，他說鑰匙在
        車上，下雨可以用。」（參本院九十年六月四日訊問筆錄）、「丙○○打電
        話給我說，他已在公司了，說要等甲○○，是業主之管理員告訴我，我有朋
        友把車放在何處要給我，我後來有打電話給丙○○，他說過二天，他會處理
        。」（參本院九十年七月六日訊問筆錄）云云。證人丁○○係在八十九年八
        月二十六日十八時許，駕駛上開自小客車為警當場查獲，衡情為脫免其個人
        之犯罪嫌疑，自會為有利於自己之陳述，是自難期其所為之陳述，為真實無
        訛。且證人丁○○於警、偵訊時，均一再堅稱，上開自小客車係被告於八十
        九年八月二十二日十一時許，於大旭工程有限公司（下稱大旭公司）交其使
        用，但嗣於本院調查時，先稱是被告將車開至大旭公司寄放，並同意其可使
        用，後則稱是證人丙○○與被告一起至大旭公司寄放上開自小客車，最後，
        在本院命其與證人丙○○當庭對質時，又翻異前詞，改稱是業主的管理員告
        知有朋友將車放在某處，要給他。證人丁○○對於究係何人將上揭自用小客
        車開至大旭公司、是寄放、或給予等情節，前後陳述明顯不一，且多有矛盾
        ，已難遽信。況且，證人丙○○於本院調查時，結證堅持否認曾經自己或與
        被告一同駕駛上揭自小客車至大旭公司給證人丁○○，而亦無證據證明證人
        丙○○確曾駕駛上揭自小客車給證人丁○○，是自難單憑與被告有利害衝突
        之證人丁○○個人陳述，遽論被告有本件之犯行。
  （二）另被害人乙○○於警訊時指稱：「於八十九年八月二十一日五時左右，在新
        竹縣新豐鄉道○街八十二號前空地失竊，該車為自小客，車號ＪＦ─三五七
        一號裕隆廠牌，灰色，一三九二ＣＣ，有於八十九年八月二十一日十四時向
        竹北分局山崎派出所報案，車主黎尤智是我太太，我是報案人。」（參同上
        偵卷第九頁），並無一句指證被告為本案竊盜之犯罪行為人，且被害人所指
        述失竊之時間，與證人丁○○證述取得車輛之時間，也不相同，是被害人之
        於警訊中所為之上開陳述，充其量只能證明，上揭自小客車確為他人所失竊
        之贓車，但不能稽為上揭自小客車為被告所竊之證據。
  （三）綜上所陳，上揭自小客車，既非在被告持有之狀態中，為警查獲，而是在證
        人丁○○之使用中為警當場查獲，是證人丁○○與被告係處於利害互相衝突
        之情況，其所為之陳述，本難期其真實，徵以證人丁○○所為之證述情節，
        有如前述之諸多前後不一之情形，且所證系爭車輛為被告與證人丙○○所交
        付一節，復為證人丙○○當庭否認，被害人乙○○之陳述，亦無法證明被告
        與本件竊盜案件有何關連，是上開證據，均不足以證明上揭車輛為被告所竊
        。
        此外，復查無其他積極之證據，足以證明被告有何公訴人所指之犯行，不能
        證明被告犯罪，揆諸首揭規定及說明，自應為被告無罪之諭知。
據上論斷，應依刑事訴訟法第三百零一條第一項，判決如主文。
本案經檢察官胡樹德到庭執行職務。
中      華      民      國    九十      年      十      月     十六     日
                                臺灣桃園地方法院刑事第二庭
                                    審判長法  官  王  兆  飛
                                          法  官  林  恆  吉
                                          法  官  李  桂  英
右正本證明與原本無異。
如不服本判決，應於判決送達後十日內，向本院提出上訴狀。
                                          書記官  梁  麗  雲
中      華      民      國    九十      年      十      月     十六     日


司法院資訊處製作；財團法人民間司法改革基金會備份。
